【裁判字號】    95,簡抗,2
【裁判日期】    951206
【裁判案由】    贓物
【裁判全文】
臺灣臺東地方法院刑事裁定               95年度簡抗字第2號
抗  告  人  臺灣台東地方法院檢察署檢察官
被      告  乙○○
            甲○○
上列抗告人因被告等贓物案件，不服本院簡易庭95年度東簡字23
1 號，民國95年8月3日更正裁定（聲請簡易判決處刑案號：94年
度偵字第2477號、95年度偵字第832 號），提起抗告，本院裁定
如下：
    主  文
原裁定撤銷。
    理  由
一、抗告意旨如抗告書所載（如附件）。
二、按判決如有誤寫、誤算或其他類此之顯然錯誤者，法院得依
    聲請或依職權以裁定更正；其正本與原本不符者，亦同；對
    於更正或駁回更正聲請之裁定，得為抗告，民事訴訟法第23
    2條第1項、第3項前段分別定有明文。而民事訴訟法第232條
    之規定，依大法官會議第43號解釋，得於刑事訴訟法準用之
    。次按若正本與原本不符之情形如僅「顯係文字誤寫，而不
    影響於全案情節與判決本旨」者，始得以裁定更正之，最高
    法院著有72年臺抗字第518 號判例意旨可資參考。依上開意
    旨，惟如欲為裁定更正，需裁決之錯誤係顯然錯誤，且更正
    前後均不影響於全案情節與判決本旨，始得為之。又按判決
    主文有期徒刑刑期錯誤，不能援用司法院大法官會議釋字第
    43號解釋，以裁定更正，最高法院44年度民、刑庭總會會議
    決議（二）參照，且所謂主文之文字誤載並不影響於全案情
    節與判決本旨者，最高法院77年度第11次刑事庭會議決議曾
    舉例說明：「原判決主文，關於論罪之用語不當，或欠周全
    ，而其援用之科刑法條並無錯誤者，如結夥三人以上竊盜，
    已引用刑法第321條第1項第4 款，而主文內僅揭明竊盜；又
    共同殺人，已引用刑法第28條、第271條第1項，而主文僅記
    載殺人之類。」
三、經查：原裁定更正原判決之原本及其正本主文欄、事實及理
    由欄第二項關於「甲○○」、「乙○○」之記載，更正為「
    乙○○」、「甲○○」，即主文將「乙○○連續意圖為自己
    不法之所有，以不正方法由收費設備取得他人之物，處拘役
    拾日，如易科罰金，以佰元折算壹日。」更正為「甲○
    ○連續意圖為自己不法之所有，以不正方法由收費設備取得
    他人之物，處拘役拾日，如易科罰金，以佰元折算壹日
    。」，及「甲○○連續收受贓物，處拘役貳拾日，如易科罰
    金，以佰元折算壹日。」，更正為「乙○○連續收受贓物
    ，處拘役貳拾日，如易科罰金，以佰元折算壹日。」，而
    認被告甲○○應依刑法第339條之1第1 項之以不正方法由收
    費設備取得他人之物罪論處，被告乙○○應依刑法第349 條
    第1 項之收受贓物罪論處。則依更正後之主文及論罪，被告
    甲○○所犯之罪，由收受贓物罪變更為以不正方法由收費設
    備取得他人之物罪，科刑由拘役20日變更為拘役30日；被告
    乙○○所犯之罪亦由以不正方法由收費設備取得他人之物罪
    變更為收受贓物罪，科刑由30日變為20日。不僅原判決之主
    文刑期部分產生變動，且科刑之法條亦有違誤，自非屬司法
    院大法官會議釋字第43號解釋所指「文字誤寫，而不影響於
    全案情節與判決之本旨」。
四、又原裁定所指關於檢察官起訴之對象，為被告其「人」，並
    非其「姓名」，是得逕以裁定更正誤寫之當事人姓名云云，
    然依釋字43號解釋意旨觀之，應僅限原判決全案關係人中並
    無所誤寫之姓名之人，且須不影響於全案情節與判決之本旨
    ，故倘尚有該誤寫姓名之當事人，且影響於全案情節與判決
    之本旨，亦非得裁定更正之情形。而原判決中已有所誤寫姓
    名之人，且原裁定更正之結果，已影響於全案情節與判決之
    本旨，業如上述，是原裁定此部分之見解尚有未洽，附此敘
    明。
五、綜上所述，原裁定依司法院大法官會議釋字第43號解釋為上
    開主文之更正於法自有未合，是檢察官提起本件抗告，指摘
    原裁定不當，為有理由，自應由本院將原裁定撤銷。
據上論斷，應依刑事訴訟法第455條之1第5項、第413條，裁定如
主文。
中    華    民    國    95    年    12    月    6     日
                  刑事第四庭  審判長法  官  黃建都
                                    法  官  黃珮茹
                                    法  官  陳君鳳
以上正本證明與原本無異。
本件不得再抗告。
                                    書記官  洪月甚
中    華    民    國    95    年    12    月    6     日


司法院資訊處製作；財團法人民間司法改革基金會備份。
